---
title: "analise_resultados_link"
format: html
editor: visual
editor_options: 
  chunk_output_type: console
---

## Setuping

### Pacotes e pastas

```{r, setup}
#| echo: false
pacman::p_load(
  tidyverse,
  here,
  arrow,
  read.dbc,
  gmapsdistance,
  stringi,
  fuzzyjoin,
  stringdist,
  abjutils,
  Rcpp,
  openxlsx,
  foreign,
  dtplyr,
  gt,
  gtsummary,
  writexl,
  readxl,
  RecordLinkage,
  reclin2,
  DT,
  digest,
  knitr,
  janitor,
  abjutils
)



pasta_geral =  paste0(here(), "/")

pasta_bancos = if (!dir.exists(paste0(pasta_geral, "bancos brutos/"))) {
  dir.create(paste0(pasta_geral, "bancos brutos/"))
  paste0(pasta_geral, "bancos brutos/")
} else {
  paste0(pasta_geral, "bancos brutos/")
}

pasta_interm = if (!dir.exists(paste0(pasta_geral, "dados_interm_link/"))) {
  dir.create(paste0(pasta_geral, "dados_interm_link/"))
  paste0(pasta_geral, "dados_interm_link/")
} else {
  paste0(pasta_geral, "dados_interm_link/")
}

pasta_result = if (!dir.exists(paste0(pasta_geral, "dados_tratados/"))) {
  dir.create(paste0(pasta_geral, "dados_tratados/"))
  paste0(pasta_geral, "dados_tratados/")
} else {
  paste0(pasta_geral, "dados_tratados/")
}

pasta_aux = if (!dir.exists(paste0(pasta_geral, "dados auxiliares/"))) {
  dir.create(paste0(pasta_geral, "dados auxiliares/"))
  paste0(pasta_geral, "dados auxiliares/")
} else {
  paste0(pasta_geral, "dados auxiliares/")
}

## data de extração dos bancos
data_extract_sg = "2025-12-01"
data_extract_srag = "2025-11-24"
data_extract_gal = "2025-12-02"
```

### Lendo o gal e srag

```{r, lendo_dedups}
gal_dedup = read_parquet(paste0(pasta_inter_link,"gal_link_dedup.parquet"))

srag_dedup = read_parquet(paste0(pasta_interm,"srag_sivep_dedup_filter_pcr_resul.parquet"))

glimpse(srag_dedup)

nrow(srag_dedup|>
  filter(!is.na(REQUI_GAL))) / nrow(srag_dedup)

sg_dedup = read_csv2(paste0(pasta_interm,"sg_sivep_dedup.csv"))
```

### Agrupando variaveis

```{r, agrups}

anos <- 2022:2025

var_trat1 = c(
  "EVOLUCAO",
  "AN_VSR",
  "PCR_VSR",
  "PCR_SARS2",
  "AN_SARS2",
  "AN_PARA1",
  "AN_PARA2",
  "AN_PARA3",
  "PCR_PARA1",
  "PCR_PARA2",
  "PCR_PARA3",
  "PCR_PARA4",
  "AN_ADENO",
  "PCR_ADENO",
  "POS_PCRFLU",
  "POS_AN_FLU",
  "AN_OUTRO",
  "PCR_OUTRO",
  "PCR_METAP",
  "PCR_BOCA",
  "PCR_RINO",
  "TP_FLU_PCR",
  "TP_FLU_AN",
  "PCR_FLUBLI",
  "PCR_FLUASU",
  "RES_IGG",
  "RES_IGM",
  "RES_IGA",
  "CS_RACA",
  "CS_GESTANT",
  "CLASSI_FIN")

var_trat2 = c(
  "RES_IGG",
  "RES_IGM",
  "RES_IGA")

colunas_data <- c(
  'DT_1_DOSE',
  'DT_2_DOSE',
  'DT_ANTIVIR',
  'DT_CO_SOR',
  'DT_COLETA',
  'DT_DIGITA',
  'DT_DOSEUNI',
  'DT_ENCERRA',
  'DT_ENTUTI',
  'DT_EVOLUCA',
  'DT_INTERNA',
  'DT_NASC',
  'DT_NOTIFIC',
  'DT_PCR',
  'DT_RAIOX',
  'DT_RES',
  'DT_RES_AN',
  'DT_SAIDUTI',
  'DT_SIN_PRI',
  'DT_TOMO',
  'DT_TRT_COV',
  'DT_UT_DOSE',
  'DT_VAC_MAE'
)

sintomas = c(
  "FEBRE",
  "TOSSE",
  "GARGANTA",
  "DISPNEIA",
  "DESC_RESP",
  "SATURACAO",
  "DIARREIA",
  "VOMITO",
  "OUTRO_SIN",
  "DOR_ABD",
  "FADIGA",
  "PERD_OLFT",
  "PERD_PALA") 

sintomas_scrap = c(
  "FEBRE",
  "TOSSE",
  "GARGANTA",
  "DISPNEIA",
  "DESC_RESP",
  "SATURACAO",
  "DIARREIA",
  "VOMITO",
  "DOR_ABD",
  "FADIGA",
  "PERD_OLFT",
  "PERD_PALA",
  "cefaleia",
  "coriza",
  "calafrios",
  "dor_torax",
  "cianose",
  "apneia",
  "mialgia",
  "expec_secrecao",
  "inapetencia",
  "hipotermia",
  "pele_fria",
  "perfusao_lenta",
  "pulso_fili",
  "taquipneia",
  "taquicardia",
  "choque",
  "sepse",
  "nauseas")

s_scrap = c(
  "FADIGA",
  "cefaleia",
  "coriza",
  "calafrios",
  "dor_torax",
  "cianose",
  "apneia",
  "mialgia",
  "expec_secrecao",
  "inapetencia",
  "hipotermia",
  "pele_fria",
  "perfusao_lenta",
  "pulso_fili",
  "taquipneia",
  "taquicardia",
  "choque",
  "sepse",
  "nauseas")

var_an = c(
  "AN_SARS2",
  "AN_VSR",
  "AN_PARA1",
  "AN_PARA2",
  "AN_PARA3",
  "AN_ADENO",
  "AN_OUTRO",
  "TP_FLU_AN"
)

var_pcr = c(
  "PCR_VSR",
  "PCR_PARA1",
  "PCR_PARA2",
  "PCR_PARA3",
  "PCR_PARA4",
  "PCR_ADENO",
  "PCR_METAP",
  "PCR_BOCA",
  "PCR_RINO",
  "PCR_OUTRO",
  "PCR_SARS2",
  "TP_FLU_PCR"
)

var_soro = c(
  "RES_IGG",
  "RES_IGM",
  "RES_IGA")

list_detect = c(
    "flu_a",
    "flu_b",
    "vsr",
    "flu",
    "covid",
    "adeno" ,
    "rino",
    "paraflu",
    "metap",
    "boca",
    "out_vir")

calend = c(
  "DT_SIN_PRI",
  "DT_INTERNA",
  "DT_COLETA",
  "DT_CO_SOR",
  "idade_anos",
  "idade_cat",
  "idade_6m"
)


defs = c(
  "sg_sent_flu",
  "sg_covid",
  "srag_flu",
  "srag_covid",
  "srag_geral",
  "srag_expand_2a",
  "srag_expand_6m",
  "srag_expand_final",
  "ari_1",
  "ari_2",
  "ari_3",
  "ari_3_alt",
  "ari_4",
  "ari_5",
  "ili_1",
  "sari_1"
)

defs_geral = c(
  "sg_sent_flu",
  "sg_covid",
  "srag_flu",
  "srag_covid",
  "srag_geral",
  "ari_1",
  "ari_2",
  "ari_3",
  "ari_3_alt",
  "ari_4",
  "ari_5",
  "ili_1",
  "sari_1"
)

```

### Tipos de exame realizados

#### Srag

```{r}
glimpse(srag_dedup)

## criando as variaveis para cada detecção
srag_dedup <- srag_dedup %>%
  mutate(across(
    c("AN_ADENO", "AN_OUTRO", "AN_PARA1", "AN_PARA2", "AN_PARA3", "AN_SARS2", "AN_VSR",
      "PCR_SARS2", "PCR_ADENO", "PCR_BOCA", "PCR_METAP", "PCR_OUTRO", "PCR_PARA1",
      "PCR_PARA2", "PCR_PARA3", "PCR_PARA4", "PCR_RESUL", "PCR_RINO", "PCR_VSR",
      "POS_AN_FLU", "POS_AN_OUT", "POS_PCRFLU", "POS_PCROUT", "RES_AN", "TP_FLU_AN",
      "TP_FLU_PCR", "CLASSI_FIN", "CO_DETEC", "PCR_FLUASU", "PCR_FLUBLI"),
    ~ as.character(.))) %>%
  mutate(
    flu_a = case_when(
      TP_FLU_AN == "1" ~ 1,
      TP_FLU_PCR == "1" ~ 1,
      PCR_FLUASU %in% c("1", "2", "3", "4") ~ 1,
      .default = 0),
    flu_b = case_when(
      PCR_FLUBLI %in% c("1", "2") ~ 1,
      TP_FLU_AN == "2" ~ 1,
      TP_FLU_PCR == "2" ~ 1,
      .default = 0),
    flu = case_when(
      flu_a == 1 | flu_b == 1 ~ 1,
      .default = 0),
    covid = case_when(
      PCR_SARS2 == "1" | AN_SARS2 == "1" ~ 1,
      .default = 0),
    vsr = case_when(
      AN_VSR == "1" | PCR_VSR == "1" ~ 1,
      .default = 0),
    adeno = case_when(
      AN_ADENO == "1" | PCR_ADENO == "1" ~ 1,
      .default = 0),
    rino = case_when(
      PCR_RINO == "1" ~ 1,
      .default = 0),
    paraflu = case_when(
      AN_PARA1 == "1" |
      AN_PARA2 == "1" |
      AN_PARA3 == "1" |
      PCR_PARA1 == "1" |
      PCR_PARA2 == "1" |
      PCR_PARA3 == "1" |
      PCR_PARA4 == "1" ~ 1,
      .default = 0),
    metap = case_when(
      PCR_METAP == "1" ~ 1,
      .default = 0),
    boca = case_when(
      PCR_BOCA == "1" ~ 1,
      .default = 0),
    out_vir = case_when(
      AN_OUTRO == "1" | PCR_OUTRO == "1" ~ 1,
      .default = 0),
    detect1 = case_when(
      if_any(.cols = c(flu,covid,vsr,adeno,rino,paraflu,metap,boca),
             .fns = ~ . == 1) ~ 1,
      .default = 0),
    across(
      .cols = var_trat1,
      .fns = ~ as.integer(as.numeric(as.character(.)))),
    paciente_sexo  = as.character(paciente_sexo),
    SEM_PRI = as.character(SEM_PRI),
    across(
      .cols = c(var_trat1,var_trat2),
      .fns = ~ replace_na(.,0))
  )

unique(srag_dedup$RES_AN)

srag_dedup = srag_dedup |>
  mutate(
    t_antig = case_when(
      (RES_AN %in% c("1","2","3","5")) |
        if_any (.cols = !!!var_an, .fns = ~ . %in% c(1,2, "1", "2")) |
        POS_AN_FLU %in% c("1", "2", 1, 2) |
        POS_AN_OUT %in% c("1", "2", 1, 2) ~ 1,
      .default = 0
    ),
    t_pcr = case_when(
      ## retirando resultado pcr NA, não realizado ou ignorado
      !(is.na(PCR_RESUL) | PCR_RESUL %in% c("4", "9")) | 
        ## resultados testes pcr dos vírus positivos
        if_any(.cols = !!!var_pcr, .fns = ~ . %in% c(1, "1")) | 
        ## Positivo para algum tipo de influenza A
        PCR_FLUASU %in% c("1", "2", "3", "4", "5", "6", 1:6) |
        ## Positivo para algum tipo de influenza B
        PCR_FLUBLI %in% c("1", "2", "4", "5", 1,2,4,5) |
        ## Positivo para algum tipo de influenza geral
        POS_PCRFLU %in% c("1", "2", 1, 2) ~ 1,
      .default = 0
    ),
    t_soro = case_when(
        TP_AM_SOR %in% c("1", "2", 1, 2) |
        TP_SOR %in% c("1", "2", "3", "4", 1:4) ~1,
      .default = 0
    )
  )

count_tp_exame = srag_dedup|>
  summarise(
    n_pcr = sum(t_pcr == 1, na.rm = T),
    n_antg = sum(t_antig == 1, na.rm = T),
    n_soro = sum(t_soro == 1, na.rm = T),
    p_pcr = round(n_pcr/n()*100,1),
    p_antg = round(n_antg/n()*100,1),
    p_soro = round(n_soro/n()*100,1)
  )|>
  select(
    ends_with("pcr"), ends_with("antg"), ends_with("soro")
  )

count_tp_exame
```

#### SG

##### Agrupando variáveis

```{r}

var_labs_sg = c(
  "SE_COLETA",
  "TP_AMOSTRA",
  "OUT_AMOST",
  "REQUI_GAL",
  "IFI_RESUL",
  "IFI_DATA",
  "IFI",
  "POSIFI_FLU",
  "IFI_FLU",
  "POSIFI_OUT",
  "IFI_VRS",
  "IFI_PARA1",
  "IFI_PARA2",
  "IFI_PARA3",
  "IFI_PARA4",
  "IFI_ADENO",
  "IFI_SARS2",
  "IFI_OUTRO",
  "DS_IFIOUT",
  "LAB_IFI",
  "PCR_RESUL",
  "PCR_DATA",
  "POS_PCRFLU",
  "POS_PCRFLU.1",
  "PCR_FLU",
  "FLUA_SUBT",
  "FLUA_OUT",
  "PCR_FLUBLI",
  "FLUBLI_OUT",
  "POS_PCROUT",
  "PCR_VRS",
  "PCR_PARA1",
  "PCR_PARA2",
  "PCR_PARA3",
  "PCR_PARA4",
  "PCR_ADENO",
  "PCR_METAP",
  "PCR_BOCA",
  "PCR_RINO",
  "PCR_SARS2",
  "PCR_OUTRO",
  "DS_PCROUT",
  "LAB_PCR"
)

result_ifi_sg = c(
  "IFI",
  "IFI_FLU",
  "IFI_VRS",
  "IFI_PARA1",
  "IFI_PARA2",
  "IFI_PARA3",
  "IFI_PARA4",
  "IFI_ADENO",
  "IFI_SARS2",
  "IFI_OUTRO"
)

result_pcr_sg = c(
  "POS_PCRFLU",
  "POS_PCRFLU.1",
  "PCR_VRS",
  "PCR_PARA1",
  "PCR_PARA2",
  "PCR_PARA3",
  "PCR_PARA4",
  "PCR_ADENO",
  "PCR_METAP",
  "PCR_BOCA",
  "PCR_RINO",
  "PCR_SARS2",
  "PCR_OUTRO"
)

sintomas_sg = c("FEBRE", "TOSSE" , "DOR_GARGAN", "OUT_SINT" , "OUT_SINTD")

ft_risco_sg = c(
  "PUERPERA",
  "SIND_DOWN",
  "DIABETES",
  "IMUNODEPRE",
  "CARDIOVASC",
  "HEPATICA",
  "NEUROLOGIC",
  "RENAL",
  "PNEUMOPAT",
  "OBESIDADE",
  "IMC",
  "OUT_FRISC",
  "OUT_FRISCD",
  "HEMATOLOGI",
  "ASMA",
  "TABAG"
)


list_detect = c(
    "flu_a",
    "flu_b",
    "vsr",
    "flu",
    "covid",
    "adeno" ,
    "rino",
    "paraflu",
    "metap",
    "boca",
    "out_vir")



```

```{r}
## criando as variaveis para cada detecção


sg_dedup <- sg_dedup %>%
  mutate(across(
    .cols = var_labs_sg,
    .fns = ~ as.character(.))) %>%
  mutate(
    flu_a = case_when(
      IFI_FLU == 1 ~ 1,
      PCR_FLU == 1 ~ 1,
      FIN_FLU == 1 ~ 1,
      str_detect(DS_IFIOUT, "(?i)(influenza\\s+a|flu\\s+a|h[1-9]n[1-9])") ~ 1,
      str_detect(DS_PCROUT, "(?i)(influenza\\s+a|flu\\s+a|h[1-9]n[1-9])") ~ 1,
      .default = 0),
    flu_b = case_when(
      IFI_FLU == 2 ~ 1,
      PCR_FLU == 2 ~ 1,
      FIN_FLU == 2 ~ 1,
      str_detect(DS_IFIOUT, "(?i)(influenza\\s+b|flu\\s+b|vict|yama)") ~ 1,
      str_detect(DS_PCROUT, "(?i)(influenza\\s+b|flu\\s+b|vict|yama)") ~ 1,
      .default = 0),
    flu = case_when(
      POSIFI_FLU == 1 | 
        POS_PCRFLU == 1 | 
        flu_a == 1 | 
        flu_b == 1 |
        CLASSI_FIN == 1 ~ 1,
      .default = 0),
    covid = case_when(
      PCR_SARS2 == 1 | CLASSI_FIN == 5 ~ 1,
      VG_OMS %in% c(1:7) ~ 1,
      str_detect(DS_IFIOUT, "(?i)(coro|cov|sars|covid)") ~ 1,
      str_detect(DS_PCROUT, "(?i)(coro|cov|sars|covid)") ~ 1,
      .default = 0),
    vsr = case_when(
      IFI_VRS == 1 | PCR_VRS == 1 ~ 1,
      str_detect(DS_IFIOUT, "(?i)(vsr|sincicial|sin)") ~ 1,
      str_detect(DS_PCROUT, "(?i)(vsr|sincicial|sin)") ~ 1,
      .default = 0),
    adeno = case_when(
      IFI_ADENO == 1 | PCR_ADENO == 1 ~ 1,
      str_detect(DS_IFIOUT, "(?i)adeno") ~ 1,
      str_detect(DS_PCROUT, "(?i)adeno") ~ 1,
      .default = 0),
    rino = case_when(
      PCR_RINO == 1 ~ 1,
      str_detect(DS_IFIOUT, "(?i)rino") ~ 1,
      str_detect(DS_PCROUT, "(?i)rino") ~ 1,
      .default = 0),
    paraflu = case_when(
      IFI_PARA1 == 1 |
      IFI_PARA2 == 1 |
      IFI_PARA3 == 1 |
      IFI_PARA4 == 1 |  
      PCR_PARA1 == 1 |
      PCR_PARA2 == 1 |
      PCR_PARA3 == 1 |
      PCR_PARA4 == 1 ~ 1,
      str_detect(DS_IFIOUT, "(?i)parai") ~ 1,
      str_detect(DS_PCROUT, "(?i)parai") ~ 1,
      .default = 0),
    metap = case_when(
      PCR_METAP == 1 ~ 1,
      str_detect(DS_IFIOUT, "(?i)meta") ~ 1,
      str_detect(DS_PCROUT, "(?i)meta") ~ 1,
      .default = 0),
    boca = case_when(
      PCR_BOCA == 1 ~ 1,
      str_detect(DS_IFIOUT, "(?i)boc") ~ 1,
      str_detect(DS_PCROUT, "(?i)boc") ~ 1,
      .default = 0),
    out_vir = case_when(
      IFI_OUTRO == 1 | PCR_OUTRO == 1 ~ 1,
      .default = 0),
    detect1 = case_when(
      if_any(.cols = c(flu,covid,vsr,adeno,rino,paraflu,metap,boca),
             .fns = ~ . == 1) ~ 1,
      IFI_RESUL == 1 | PCR_RESUL == 1 | POSIFI_OUT == 1 | POS_PCROUT == 1 ~ 1,
      CLASSI_FIN %in% c(1:3,5) ~ 1,
      .default = 0))


    
sg_dedup = sg_dedup |>
  mutate(across(
    c(
      FEBRE:OUT_SINT,
      PUERPERA:OBESIDADE,
      HEMATOLOGI:TABAG,
      POSIFI_FLU,
      POSIFI_OUT,
      POS_PCRFLU,
      POS_PCRFLU.1,
      POS_PCROUT,
      IFI_VRS,
      IFI_PARA1,
      IFI_PARA2,
      IFI_PARA3,
      IFI_PARA4,
      IFI_ADENO,
      IFI_OUTRO,
      PCR_SARS2,
      PCR_VRS,
      PCR_PARA1,
      PCR_PARA2,
      PCR_PARA3,
      PCR_PARA4,
      PCR_ADENO,
      PCR_METAP,
      PCR_BOCA,
      PCR_RINO,
      PCR_OUTRO
    ),
    ~ factor(
      replace_na(as.double(as.character(.)), 0),
      levels = c(2, 1, 9, 0),
      labels = c("Não", "Sim", "Ignorado", "Sem informação")
    )
  ), across(
    c(IFI_RESUL, PCR_RESUL),
    ~ factor(
      replace_na(as.double(as.character(.)), 0),
      levels = c(2, 1, 3, 4, 5, 9, 0),
      labels = c(
        "Positivo",
        "Negativo",
        "Inconclusivo",
        "Não realizado",
        "Aguardando resultado",
        "Ignorado",
        "Sem informação"
      )
    )),
    across(all_of(c(list_detect,"detect1")),
           ~ factor(
             .,
             levels = c(0,1),
             labels = c("Não", "Sim")
           ))
  )



summary(bd_sg_t2)

unique(sg_dedup$PCR_RESUL)

sg_dedup = sg_dedup |>
  mutate(
    t_ifi = case_when(
      (PCR_RESUL %in% c("Positivo", 
                         "Negativo", 
                         "Inconclusivo",
                         "Aguardando resultado")) |
        if_any (.cols = !!!result_ifi_sg, .fns = ~ . %in% c(1, "1")) ~ 1,
      .default = 0
    ),
    t_pcr = case_when(
      ## retirando resultado pcr NA, não realizado ou ignorado
      (PCR_RESUL %in% c("Positivo", 
                         "Negativo", 
                         "Inconclusivo",
                         "Aguardando resultado")) | 
        ## resultados testes pcr dos vírus positivos
        if_any(.cols = !!!result_pcr_sg, .fns = ~ . %in% c(1, "1")) | 
        ## Positivo para algum tipo de influenza A
        FLUA_SUBT %in% c("1", "6", "4", "7", "8", "5", 1,4:8) |
        ## Positivo para algum tipo de influenza B
        PCR_FLUBLI %in% c("1", "2", "4", "5", 1,2,4,5) |
        ## Positivo para algum tipo de influenza geral
        POS_PCRFLU %in% c("1", "2", 1, 2) ~ 1,
        PCR_FLU %in% c("1", "2", 1, 2) ~ 1,
      .default = 0
    )
  )


count_tp_exame_sg = sg_dedup|>
  summarise(
    pcr = sum(t_pcr == 1, na.rm = T),
    ifi = sum(t_ifi == 1, na.rm = T))|>
  pivot_longer(
    cols = everything(),
    names_to = "teste",
    values_to = "n"
  )|>
  mutate(
    p = round(n/nrow(sg_dedup)*100,1))|>
  bind_rows(tibble(teste = "total", n = nrow(sg_dedup), p = 100))


count_tp_exame_sg
```

### Avaliando dos bancos linkados

#### Carregando o banco

```{r}
sg_link_gal = read_parquet(paste0(pasta_interm,"sg_gal_unif_soprob_final.parquet"))

glimpse(sg_link_gal)

metodo = sg_link_gal|>
  select(contains("_metodo.gal"))|>
  pivot_longer(
    cols = contains("_metodo.gal"),
    names_to = "virus",
    values_to = "metodo"
  )

unique(sg_link_gal$PCR_RESUL.sg)


sg_link_gal = sg_link_gal|>
  mutate(
    pcr = case_when(
      PCR_RESUL.sg %in% c(1,2,3,5)|
        if_any(
          .cols = ends_with("metodo.gal"),
          ~ str_detect(., "(?i)pcr")
        ) == T ~ "Sim",
      .default = "Não"
    ),
    ifi = case_when(
      IFI_RESUL.sg %in% c(1,2,3,5)|
        if_any(
          .cols = ends_with("metodo.gal"),
          ~ str_detect(., "(?i)Imunof")
        ) == T ~ "Sim",
      .default = "Não"
    )
  )

count_tp_gal_sg = sg_link_gal|>
  summarise(
    pcr = sum(pcr == "Sim", na.rm = T),
    ifi = sum(ifi == "Sim", na.rm = T))|>
  pivot_longer(
    cols = everything(),
    names_to = "teste",
    values_to = "n"
  )|>
  mutate(
    p = round(n/nrow(sg_dedup)*100,1))|>
  bind_rows(tibble(teste = "total", n = nrow(sg_dedup), p = 100))

count_tp_gal_sg
```

## Separando registro do gal linkados para saber quantos foram aproveitados

```{r, sep_gal_link}
srag_link_gal = read_parquet(paste0(pasta_interm,"srag_gal_unif_soprob_final.parquet"))
sg_link_gal = read_parquet(paste0(pasta_interm,"sg_gal_unif_soprob_final.parquet"))

id_gal_link_srag = srag_link_gal|>
  select(id_gal.gal)|>
  filter(!is.na(id_gal.gal))

id_gal_link_sg = sg_link_gal|>
  select(id_gal.gal)|>
  filter(!is.na(id_gal.gal))

id_gal_relac = unique(bind_rows(id_gal_link_sg,id_gal_link_srag))|>
  rename("id_gal" = "id_gal.gal")

gal_n_relac = gal_dedup|>
  anti_join(id_gal_relac, by = "id_gal")

nrow(id_gal_relac)

nrow(gal_n_relac)

nrow(id_gal_relac)/nrow(gal_dedup)*100

(nrow(id_gal_link_srag)+nrow(id_gal_link_sg))-nrow(id_gal_relac)

((nrow(id_gal_link_srag)+nrow(id_gal_link_sg))-nrow(id_gal_relac))/nrow(gal_dedup)


```

count_gal_uf_banco = gal_uf_banco\|\>

count(banco\_,uf_res\_)\|\>

pivot_wider(

names_from = banco\_,

values_from = n

)

```{r, gal_link_no_link_uf}

id_gal_link_srag = srag_link_gal|>
  select(id_gal.gal, uf_res.srag)|>
  filter(!is.na(id_gal.gal))|>
  mutate(banco = "srag_gal")|>
  distinct(id_gal.gal, .keep_all = T)

id_gal_link_srag|>
  count(uf_res.srag)


id_gal_link_sg = sg_link_gal|>
  select(id_gal.gal, uf_res.sg)|>
  filter(!is.na(id_gal.gal))|>
  mutate(banco = "sg_gal")|>
  distinct(id_gal.gal, .keep_all = T)

id_gal_link_sg|>
  count(uf_res.sg)


gal_n_relac = gal_dedup|>
  select(id_gal,uf_res)|>
  anti_join(id_gal_relac, by = "id_gal")|>
  dplyr::rename("id_gal.gal" = id_gal)|>
  mutate(banco = "gal")|>
  distinct(id_gal.gal, .keep_all = T)


gal_uf_banco = gal_dedup|>
  select(id_gal)|>
  dplyr::rename("id_gal.gal" = id_gal)|>
  left_join(id_gal_link_sg, by = "id_gal.gal")|>
  left_join(id_gal_link_srag, by = "id_gal.gal")|>
  left_join(gal_n_relac, by = "id_gal.gal")|>
  mutate(banco_ = str_replace_all(paste0(banco,banco.x,banco.y), "NA", ""),
         uf_res_ = coalesce(uf_res,uf_res.sg,uf_res.srag))|>
  select(-uf_res.sg,-banco.x,-uf_res.srag,-banco.y,-uf_res,-banco)

gal_uf_banco

count_gal_uf_banco = gal_uf_banco|>
  count(banco_,uf_res_)|>
  pivot_wider(
    names_from = banco_,
    values_from = n
  )|>
  rowwise()|>
  mutate(
    total = sum(gal, sg_gal, srag_gal, na.rm = T),
    perc_gal = gal/total * 100,
    perc_sg_gal = sg_gal/total * 100,
    perc_srag_gal = srag_gal/total * 100,
    perc_sg_srag_gal = sg_galsrag_gal/total * 100
  )|>
  ungroup()|>
  rename("sg_srag_gal" = sg_galsrag_gal)|>
  select(
    uf_res_,
    gal,
    perc_gal,
    sg_gal,
    perc_sg_gal,
    srag_gal,
    perc_srag_gal,
    sg_srag_gal,
    perc_sg_srag_gal,
    total
  )|>
  mutate(gal_ = format_n_perc(gal,perc_gal),
         sg_gal_ = format_n_perc(sg_gal, perc_sg_gal),
         srag_gal_ = format_n_perc(srag_gal,perc_srag_gal),
         sg_srag_gal_ = format_n_perc(sg_srag_gal, perc_sg_srag_gal),
         total_ = format_n_int(total))|>
  mutate_all(str_replace_all,"NANA","0")|>
  mutate_all(str_replace_all,"NA","0,0")|>
  mutate(sg_srag_gal_ = str_replace_all(sg_srag_gal_,"00(0%)","0 (0,0%)"))|>
  mutate(regiao = case_when(
    uf_res_ %in% c("AC", "AP", "AM", "PA", "RO", "RR", "TO") ~ "Norte",
    uf_res_ %in% c("AL", "BA", "CE", "MA", "PB", "PE", "PI", "RN", "SE") ~ "Nordeste",
    uf_res_ %in% c("DF", "GO", "MT", "MS") ~ "Centro-Oeste",
    uf_res_ %in% c("ES", "MG", "RJ", "SP") ~ "Sudeste",
    uf_res_ %in% c("PR", "RS", "SC") ~ "Sul",
    TRUE ~ NA_character_
  ))

plot_count_gal_uf_banco = count_gal_uf_banco|>
  select(regiao,uf_res_,gal_:total_)|>
  gt(groupname_col = "regiao")|>
  cols_label(
    uf_res_ = "UF",
    gal_ = "Apenas Gal",
    sg_gal_ = "Relac. SG",
    srag_gal_ = "Relac. Srag",
    sg_srag_gal_ = "Relac. SG e Srag",
    total_ = "Total por UF"
  )|>
  tab_style(
    style = cell_text(align = "right"),
    locations = cells_body(columns = gal_:total_)
  )|>  
  tab_style(
    style = cell_text(align = "center", weight = "bold"),
    locations = cells_column_labels())|>
  tab_style(
    style = cell_text(align = "left", weight = "bold"),
    locations = cells_column_labels(uf_res_))|>
  tab_header(
    title = "Nº de amostras deduplicadas presentes nos bancos de SG e Srag após relacionamento probabilístico. Brasil, 2022 a 2025")|>
  tab_footnote(
    footnote = md(fonte_sg_gal))|>
  tab_options(
    heading.align = "left")


gtsave(plot_count_gal_uf_banco, paste0(pasta_interm, "aval_uf_gal_sg_srag.png"),
       vwidth = 3000, vheight = 3000)
```

## Avaliando os dados não linkados de RT-PCR para Srag

```{r}
### Srag linkado
bd_srag = read_parquet(paste0(pasta_inter_link,"srag_gal_unif_soprob_final.parquet"))

names(bd_srag) = str_remove_all(names(bd_srag), ".srag")



bd_aval = bd_srag|>
   mutate(
     t_pcr = case_when(
      ## retirando resultado pcr NA, não realizado ou ignorado
       PCR_RESUL %in% c("1", "2", "3", "5","9", 1, 2, 3, 5,9) | 
        ## resultados testes pcr dos vírus positivos
        if_any(.cols = !!!result_pcr_sg, .fns = ~ . %in% c(1, "1", "Sim")) == T | 
        if_any(
          .cols = ends_with("metodo.gal"),
          ~ str_detect(., "(?i)pcr")
        ) == T  ~ 1,
      .default = 0)
     )|>
  filter(is.na(id_gal.gal) & t_pcr == 1)

n_aval = nrow(bd_aval)

n_aval_s_cnes = nrow(bd_aval|>
       filter(is.na(CO_LAB_PCR)))

(n_aval - n_aval_s_cnes)/ (1070349) *100

n_aval_s_cnes / (1070349) *100

39037 / 1070349 *100

(79999 + 24041) / 143077 *100
 / 1070349 *100

bd_cnes = read_csv(paste0(pasta_aux,"cnes_202511.csv"))
glimpse(bd_cnes)
bd_cnes = bd_cnes|>
  select(`NATUREZA JURÍDICA CATEGORIA`, GESTÃO, CNES)|>
  rename("natureza" = `NATUREZA JURÍDICA CATEGORIA`,
         "gestao" = GESTÃO,
         "cnes" = CNES)

bd_ex_falt = bd_aval|>
  left_join(bd_cnes, by = c("CO_LAB_PCR" = "cnes"))

aval_nat_gestao = bd_ex_falt|>
  count(gestao, natureza) |>
  group_by(natureza) |>
  mutate(pct = round(100 * n / sum(n), 1))|>
  tidyr::pivot_wider(names_from = natureza, values_from = c(n,pct))|>
  adorn_totals()|>
  select(gestao, ends_with("PRIVADO"), ends_with("LUCRATIVOS"), ends_with("LICO"), ends_with("NA"))|>
  mutate(
    PRIVADO = paste0(n_PRIVADO, " (", pct_PRIVADO, "%)"),
    LUCRATIVOS = paste0(`n_SEM FINS LUCRATIVOS`, " (", `pct_SEM FINS LUCRATIVOS`, "%)"),
    PUBLICO = paste0(n_PÚBLICO, " (", pct_PÚBLICO, "%)"),
    `NA` = paste0(n_NA, " (", pct_NA, "%)")
  ) |>
  select(gestao, PRIVADO, LUCRATIVOS, PUBLICO,`NA`)


aval_nat_gestao

write_csv2(aval_nat_gestao, paste0(pasta_inter_link, "aval_nat_gestao_pcrs_faltantes.csv"))


aval_uf_nat <- bd_ex_falt |>
  tabyl(uf_res, natureza) |>
  adorn_percentages("col") |>
  adorn_pct_formatting(digits = 1)

# Agora vamos juntar n e % no formato desejado
aval_uf_nat_final <- bd_ex_falt |>
  filter(!is.na(CO_LAB_PCR))|>
  count(uf_res, natureza) |>
  group_by(uf_res) |>
  mutate(pct = round(100 * n / sum(n), 1))|>
  tidyr::pivot_wider(names_from = natureza, values_from = c(n,pct))|>
  adorn_totals()|>
  select(uf_res, ends_with("PRIVADO"), ends_with("LUCRATIVOS"), ends_with("LICO"))|>
  mutate(
    PRIVADO = paste0(n_PRIVADO, " (", pct_PRIVADO, "%)"),
    LUCRATIVOS = paste0(`n_SEM FINS LUCRATIVOS`, " (", `pct_SEM FINS LUCRATIVOS`, "%)"),
    PUBLICO = paste0(n_PÚBLICO, " (", pct_PÚBLICO, "%)")
  ) |>
  select(uf_res, PRIVADO, LUCRATIVOS, PUBLICO)



aval_uf_nat_final

write_csv2(aval_uf_nat_final, paste0(pasta_interm, "natureza_pcrs_faltantes.csv"))
```

## Avaliando os dados não linkados de RT-PCR para Srag

```{r}
bd_sg = read_parquet(paste0(pasta_interm,"sg_gal_unif_soprob_final.parquet"))

names(bd_sg) = str_remove_all(names(bd_sg), ".sg")



bd_aval = bd_sg|>
   mutate(
     t_pcr = case_when(
      ## retirando resultado pcr NA, não realizado ou ignorado
       PCR_RESUL %in% c("1", "2", "3", "5","9", 1, 2, 3, 5,9) | 
        ## resultados testes pcr dos vírus positivos
        if_any(.cols = !!!result_pcr_sg, .fns = ~ . %in% c(1, "1", "Sim")) == T | 
        if_any(
          .cols = ends_with("metodo.gal"),
          ~ str_detect(., "(?i)pcr")
        ) == T   ~ 1,
      .default = 0)
     )|>
  filter(is.na(id_gal.gal) & t_pcr == 1)

nrow(bd_aval)

glimpse(bd_aval)

nrow(bd_aval|>
       filter(is.na(LAB_PCR)))

bd_cnes = read_csv(paste0(pasta_aux,"cnes_202511.csv"))
glimpse(bd_cnes)
bd_cnes = bd_cnes|>
  select(`NATUREZA JURÍDICA CATEGORIA`, GESTÃO, CNES)|>
  rename("natureza" = `NATUREZA JURÍDICA CATEGORIA`,
         "gestao" = GESTÃO,
         "cnes" = CNES)

bd_ex_falt = bd_aval|>
  left_join(bd_cnes, by = c("LAB_PCR" = "cnes"))

aval_nat_gestao = bd_ex_falt|>
  count(gestao, natureza) |>
  group_by(natureza) |>
  mutate(pct = round(100 * n / sum(n), 1))|>
  tidyr::pivot_wider(names_from = natureza, values_from = c(n,pct))|>
  adorn_totals()|>
  select(gestao,ends_with("LICO"), ends_with("NA"))|>
  mutate(
    PUBLICO = paste0(n_PÚBLICO, " (", pct_PÚBLICO, "%)"),
    `NA` = paste0(n_NA, " (", pct_NA, "%)")
  ) |>
  select(gestao,PUBLICO,`NA`)


aval_nat_gestao

write_csv2(aval_nat_gestao, paste0(pasta_interm, "aval_nat_gestao_pcrs_faltantes_sg.csv"))


aval_uf_nat <- bd_ex_falt |>
  tabyl(uf_res, natureza) |>
  adorn_percentages("row") |>
  adorn_pct_formatting(digits = 1)

# Agora vamos juntar n e % no formato desejado
aval_uf_nat_final <- bd_ex_falt |>
  filter(!is.na(LAB_PCR))|>
  count(uf_res, natureza) |>
  group_by(natureza) |>
  mutate(pct = round(100 * n / sum(n), 1))|>
  tidyr::pivot_wider(names_from = natureza, values_from = c(n,pct))|>
  adorn_totals()|>
  select(uf_res,ends_with("LICO"))|>
  mutate(
    PUBLICO = paste0(n_PÚBLICO, " (", pct_PÚBLICO, "%)")
  ) |>
  select(uf_res, PUBLICO)



aval_uf_nat_final

write_csv2(aval_uf_nat_final, paste0(pasta_interm, "natureza_pcrs_faltantes_sg.csv"))


srag_gal_prob_ = read_parquet(paste0(pasta_interm,"srag_gal_prob.parquet"))
sg_gal_prob_ = read_parquet(paste0(pasta_interm,"sg_gal_prob.parquet"))

n_gal = sg_gal_prob_|>
          select(id_gal.gal)|>
          bind_rows(srag_gal_prob_|>
                    select(id_gal.gal))

nrow(n_gal)
nrow(n_gal|>
       distinct(id_gal.gal))

nrow(n_gal) - nrow(n_gal|>
       distinct(id_gal.gal))
```

#### gal_cnes

```{r}
bd_cnes = read_csv(paste0(pasta_aux,"cnes_202511.csv"))
glimpse(bd_cnes)
bd_cnes = bd_cnes|>
  select(`ATENDIMENTO PRESTADO`,UF,`ATIVIDADE PRINCIPAL`,`TIPO DO ESTABELECIMENTO`,`NATUREZA JURÍDICA CATEGORIA`, GESTÃO, CNES)|>
  rename("natureza" = `NATUREZA JURÍDICA CATEGORIA`,
         "gestao" = GESTÃO,
         "cnes" = CNES)

a = bd_cnes|>
  filter(str_detect(`RAZÃO SOCIAL`,"LABORATORIO CENTRAL DE SAUDE P|LACEN\\s+|"))

a|>
  count(`ATENDIMENTO PRESTADO`,`RAZÃO SOCIAL`)

glimpse(gal_dedup)
gal_dedup_cnes = gal_dedup|>
  left_join(bd_cnes, by = c("unidade_solicitante_cnes" = "cnes"))

view(gal_dedup_cnes|>
  count(`TIPO DO ESTABELECIMENTO`)|>
  arrange(desc(n))|>
    mutate(perc = round(n/sum(n)*100,1)))



write_csv2(gal_dedup_cnes|>
  count(`TIPO DO ESTABELECIMENTO`)|>
  arrange(desc(n))|>
    mutate(perc = round(n/sum(n)*100,1)), paste0(pasta_inter_link,"aval_atendimento_gal_unidade_solicitante.csv"))




glimpse(bd_srag)
bd_srag_cnes = bd_srag|>
  left_join(bd_cnes, by = c("CO_LAB_PCR.srag" = "cnes"))

glimpse(bd_srag_cnes|>
          select(`TIPO DO ESTABELECIMENTO`))

view(bd_srag_cnes|>
  count(`TIPO DO ESTABELECIMENTO`)|>
  arrange(desc(n))|>
    mutate(perc = round(n/sum(n)*100,1)))


write_csv2(bd_srag_cnes|>
  count(`TIPO DO ESTABELECIMENTO`)|>
  arrange(desc(n))|>
    mutate(perc = round(n/sum(n)*100,1)), paste0(pasta_inter_link,"aval_atendimento_gal_lab_executor (pcr).csv"))


```
